【裁判字號】    90,交易,555
【裁判日期】    900926
【裁判案由】    過失致死
【裁判全文】
臺灣高雄地方法院刑事判決                          九十年度交易字第五五五號
    公  訴  人  臺灣高雄地方法院檢察署檢察官
    被      告  甲○○
右列被告因過失致死案件，經檢察官提起公訴（九十年度偵字第八二六號），本院
判決如左：
    主  文
甲○○因過失致人於死，處有期徒刑伍月，如易科罰金以佰元折算壹日。緩刑年
。
    事  實
一、甲○○考領有駕駛執照，於民國九十年三月四日九時十分許，駕駛車牌號碼ＹＷ
    ─五二九五號自小客車，沿高雄市○○區○○路南向北，左轉通過平交道欲左轉
    馬卡道路，迨綠燈起步行經馬卡道路與明誠路口時，本應注意車前狀況並隨時採
    取必要之安全措施，以避免危險之發生，且當時視線良好，柏油路面乾燥、無障
    礙或其他缺陷，而依其智識、能力又無不能注意之情事，竟疏未注意車前狀況即
    貿然開車起步前行，適有馮瑞揚騎乘車牌號碼ＲＡＲ─六三五號輕型機車亦行經
    該處，甲○○因未予注意，致其車輛右前保險桿與馮瑞揚之機車右前車頭發生碰
    撞，造成馮瑞揚受有顱內出血等傷害，經送醫急救延至同年三月十五日二時二十
    五分許不治死亡。
二、案經被害人馮瑞揚之父乙○○訴由高雄市政府警察局鼓山分局移送臺灣高雄地方
    法院檢察署偵查起訴。
    理  由
一、訊據被告甲○○對有於右揭時、地駕車過失撞及被害人馮瑞揚所駕駛之機車，造
    成馮瑞揚受傷送醫不治死亡之事實，坦承不諱，業經被害人馮瑞揚之父乙○○於
    檢察官相驗時及本院審理時指述於卷，並有汽機車照片五張、現場草圖一份在卷
    可稽。而被告甲○○駕駛自小客車自翠華路南向北，左轉通過平交道欲左轉馬卡
    道路，因綠燈起步，僅顧慮右方來車，不慎右前車身撞及被害人馮瑞揚所騎乘之
    機車等情，業據被告甲○○於警、偵、審訊中陳述甚明，佐以卷附之現場草圖及
    汽機車照片等資料清楚顯示，被害人馮瑞揚機車、被告之汽車右前方均有刮痕，
    故被告前開所述確實無誤。另按駕駛人駕駛時應注意車前狀況，隨時採取必要之
    安全措施，道路交通安全規則第九十四條第一項、第三項分別定有明文，此為一
    般駕駛人應注意並能注意之事項，本件被告甲○○既考領有駕駛執照，自不得諉
    為不知。參酌被告之供述及肇事路段現狀，可知車禍發生當時天氣明亮、視距尚
    稱良好、柏油路面乾燥、無障礙或其他缺陷，而依被告知識、能力又無不能注意
    之情事。詎被告甲○○竟疏未注意車前狀況，因而肇致本件車禍事故，其駕駛行
    為顯有過失，灼然至明。再者，被害人確因本件車禍傷重不治死亡等情，業經檢
    察官督同法醫師相驗明確，制有勘驗筆錄、相驗屍體證明書、驗斷書各一紙在卷
    足憑，是被告甲○○未盡其前開注意義務肇事核與被害人死亡兩者間顯有相當因
    果關係。又被告於本院雖辯稱：係因被害人馮瑞揚未佩戴安全帽，肇致死亡結果
    ，惟依被告所述於警訊中所述及卷附之汽機車照片等資料，均記載、顯示被害人
    馮瑞揚騎乘機車有戴安全帽（警卷第二頁背面、第八頁），是本院認被告上開所
    辯不足採取。至被告於轉彎起步時，未見被害人前進之方向，縱被害人因此就本
    件事故之發生與有過失，但被告仍不得以此解免其過失之咎，附此敘明。職是，
    本件事證明確，被告過失犯行洵堪認定。
二、本件被告甲○○駕車肇事致人於死，核其所為，應成立刑法第二百七十六條第一
    項之過失致死罪。爰審酌被告之素行良好、過失程度不輕，犯後承認大部分犯行
    ，態度良好，已與被害人家屬達成和解，亦經被害人馮瑞揚之父乙○○到庭陳述
    無訛，復有和解契約書一紙在卷可稽，被告現有工作，需負擔全家生計，有在職
    證明書、里辦公室證明書各一紙可參，及其他一切情狀，量處如主文所示之刑，
    併諭知易科罰金之折算標準，以示懲儆。又被告前未曾受有期徒刑以上刑之宣告
    ，有臺灣高等法院被告全國前案紀錄表可按，其因一時失慮，偶罹刑典，經此偵
    審程序後，當知所警惕，信無再犯之虞，併參酌其已與被害人馮瑞揚家屬達成和
    解，有和解契約書一份可參，本院因認所宣告之刑以暫不執行為適當，併諭知緩
    刑三年，以啟自新。
據上論斷，應依刑事訴訟法第二百九十九條第一項前段、刑法第二百七十六條第一項
、第七十四條第一款、第四十一條第一項、罰金罰鍰提高標準條例第一條前段、第二
條判決如主文。
中      華      民      國      九十      年      九    月    二十六    日
                                      臺灣高雄地方法院刑事第一庭
                                          法  官   郭貞秀
右正本證明與原本無異。
如不服本判決，應於判決送達後十日內，向本院提出上訴狀。
                                      書  記  官   黃國忠
中    華    民    國      九十      年      九      月      二十八      日


司法院資訊處製作；財團法人民間司法改革基金會備份。
